臺灣高雄地方法院刑事判決　　　　　　　100年度易字第958號
公　訴　人　臺灣高雄地方法院檢察署檢察官
被　　　告　余政諺
上列被告因贓物案件，經檢察官提起公訴（100 年度偵字第9360
號），本院裁定改行簡式審判程序，判決如下：
    主  文
余政諺故買贓物，處有期徒刑參月，如易科罰金，以新臺幣壹仟
元折算壹日。
    事  實
一、余政諺明知某真實姓名年籍不詳之成年人，於民國95年12月
    底某日，在某不詳地點所販賣之未懸掛車牌、無引擎之重型
    機車車身【原車牌號碼為L8M-151 號、車身號碼為LPRSE301
    05A114617 ，車主為王秀英（起訴書誤載為黃誠育所有），
    於95年4 月10日21時許，在高雄市鳳山區（99年12月25日改
    制前為高雄縣鳳山市，下同）武松街91號前遭竊】，係來源
    不明之贓物，竟仍基於故買贓物之犯意，以新臺幣（下同）
    約3 、4 千元代價購買該重型機車車身後，重新烤漆為紅色
    ，復將其所有之重型機車XPY-296 號車牌懸掛在該購得之機
    車車身上，並套裝4JK-702342號引擎後供己騎用，又於99年
    8 月間某日，將該機車借予不知情之柯通水使用。嗣因柯通
    水於99年11月10日14時許，騎乘該機車行經高雄市○○區○
    ○街與行義街口時，為警發現該機車車籍與車型不符，經警
    方以電解還原車身號碼顯影出RSE30105A114617 ，始循線查
    悉上情。
二、案經高雄市政府警察局小港分局報請臺灣高雄地方法院檢察
    署檢察官偵查起訴。
    理  由
一、本件被告余政諺所犯係死刑、無期徒刑、最輕本刑為3 年以
    上有期徒刑以外之罪，其於準備程序中就被訴事實為有罪之
    陳述，經法官告知簡式審判程序之旨，並聽取公訴人及被告
    之意見後，本院依刑事訴訟法第273 條之1 第1 項之規定，
    裁定改行簡式審判程序。又本案卷內之人證、書證等證據，
    依同法第273 條之2 規定，不受同法第159 條第1 項關於傳
    聞法則規定之限制，依法均有證據能力；另關於證據之調查
    方式，則不受同法第164 條至170 條之限制，均合先敘明。
二、上開犯罪事實，業經被告於本院審理時供承：伊於95年12月
    底，以3 、4 千元之代價向1 位阿伯購買上開被查獲之機車
    車身及車殼，伊知該車來歷不明可能是贓物，伊將車身重新
    烤漆為紅色，並懸掛XPY-296 號車牌及並裝上引擎等語不諱
    （見本院100 年度易字卷第958 號卷第31至33、52至54頁）
    ，核與證人黃誠育於警詢時證述：車牌號碼L8M-151 號重型
    機車車主為伊母王秀英，該車係伊在使用，於95年4 月10日
    21時在高雄市○○區○○街91號前遭竊，原車身顏色為黑色
    等語（見高雄市政府警察局小港分局高市警港分偵字第0990
    027530號卷《下稱警卷》第5 頁），及證人柯通水於警詢時
    證稱：伊於99年11月10日14時許在高雄市小港區○○○○○
    街口經警方盤查，發現伊所騎乘之重型機車車籍與車型不相
    符，且車身號碼有磨過之痕跡，伊所騎乘之懸掛車牌號碼XP
    Y-296 號重型機車是被告於3 個多月前借伊使用等語（見警
    卷第3 至4 頁）大致相符，並有高雄市政府警察局小港分局
    扣押筆錄、扣押物品目錄表、贓物認領保管單、失車- 案件
    基本資料詳細畫面報表、車輛詳細資料報表（牌照號碼：L8
    M-151 ）、車輛詳細資料報表（牌照號碼：XPY-296 ）、採
    證照片12張（見警卷第15至17、19至24頁）、交通部公路總
    局100 年2 月23日高監車字第1000009308號函檢送之L8M-15
    1 號重型機車車籍、異動及新領牌照登記書3 紙（見臺灣高
    雄地方法院檢察署100 年度偵字第9360號偵查卷第5 至8 頁
    ）等在卷為憑，足認被告之自白與事實相符，被告上開故買
    贓物之犯行堪以認定，應依法論科。
三、按刑法上之收受贓物，係指搬運、寄藏及故買以外之無價取
    得或持有贓物之行為，如受贈是，至於收受方式如何則不論
    ；刑法上之故買贓物指故意以有償行為，取得贓物之所有，
    包括買賣、互易等，其係直接或間接買入，對價是否相當，
    均在所不問。本件被告於本院供承係以3 、4 千元之代價購
    得上開失竊之車牌號碼L8M-151 號機車車身，自係以有償行
    為取得贓物，是核被告所為，係犯刑法第349 條第2 項故買
    贓物罪。起訴意旨認被告所為係犯刑法第349 條第1 項收受
    贓物罪云云，尚有未合，惟其基本事實仍屬同一，本院自應
    予以審理，並變更起訴法條。審酌被告前因贓物案件，經本
    院94年易字第41號判決被告幫助以犯故買贓物罪為常業，處
    有期徒刑6 月，緩刑2 年確定，有本院94年度易字第41號刑
    事判決（見本院100 年度審易字第1658號卷第7 至8 頁）及
    臺灣高等法院被告前案紀錄表各1 份附卷可稽，其又為本件
    故買贓物犯行，提供竊車者銷贓管道，足使被害人陷於難以
    追回失竊車輛之情境，所為實屬可議，惟念其犯後坦承犯行
    ，該失竊之機車車身已返還被害人黃誠育，有贓物認領保管
    單1 紙在卷可證（見警卷第10頁），損失已有減輕等一切情
    狀，量處如主文所示之刑，並考量被告職業為機車修理、教
    育程度高職畢業、家庭經濟狀況小康（見警卷第1 頁受詢問
    人欄）等情形，諭知易科罰金之折算標準，以資懲儆。至於
    扣案之鑰匙1 支，無證據證明與本案有直接關係，爰不予宣
    告沒收，附此敘明。
據上論斷，應依刑事訴訟法第273 條之1 第1 項、第284 條之1
、第299 條第1 項前段、第300 條，刑法第349 條第2 項、第47
條第1 項、第41條第1 項前段，刑法施行法第1 條之1 ，判決如
主文。
本案經檢察官林英奇到庭執行職務。
中    華    民    國  100     年    9     月    22    日
                  刑事第六庭    法  官  曾鈴
以上正本證明與原本無異。
如不服本判決應於收受送達後10日內向本院提出上訴書狀，並應
敘述具體理由；如未敘述上訴理由者，應於上訴期間屆滿後20日
內向本院補提理由書（均須按他造當事人之人數附繕本）「切勿
逕送上級法院」。
中    華    民    國   100    年    9     月    27    日
                                書記官  李月君
附錄本判決論罪科刑法條：
中華民國刑法第349 條（普通贓物罪）
收受贓物者，處3 年以下有期徒刑、拘役或5 百元以下罰金。
搬運、寄藏、故買贓物或為牙保者，處5 年以下有期徒刑、拘役
或科或併科1 千元以下罰金。
因贓物變得之財物，以贓物論。